【裁判字號】    90,訴,88
【裁判日期】    900629
【裁判案由】    妨害自由等
【裁判全文】
臺灣雲林地方法院刑事判決                              九十年度訴字第八八號
    公  訴  人  臺灣雲林地方法院檢察署檢察官
    被      告  丙○○
右列被告因妨害自由等案件，經檢察官提起公訴（八十九年度偵字第四四九三號），
本院判決如左：
    主  文
丙○○以非法方法，剝奪人之行動自由，處有期徒刑月，如易科罰金以佰元折算
壹日。又傷害人之身體，處有期徒刑陸月，如易科罰金以佰元折算壹日；棒球棍壹
支沒收之。應執行有期徒刑柒月，如易科罰金以佰元折算壹日；棒球棍壹支沒收之
。
    事  實
一、丙○○因與有配偶之乙○○交往多時，不甘乙○○提議分手，於民國八十九年六
    月十三日零時四十分許，利用在雲林縣麥寮鄉○○路○段五五五號之「紅毛城Ｋ
    ＴＶ」七０一室包廂內消費機會，將在該處服務之乙○○邀入包廂內廁所談判，
    乙○○向其說明無效，且須進行工作，要求走出該包廂廁所，丙○○為不讓其出
    入，竟基於妨害自由之犯意，將廁所出入之門反鎖，並擋住門口，以此方式非法
    剝奪乙○○之行動自由達半小時之久，其間二人並發生爭吵，丙○○乃另行起意
    ，以傷害之犯意，徒手毆打乙○○之臉部，致使乙○○臉部腫脹（傷害乙○○部
    分，業據乙○○撤回告訴），嗣該店老闆甲○前來尋找乙○○，紀士傑才打開廁
    所之門，讓乙○○走出。其後紀士傑因不滿甲○之介入，萌生傷害之意，取出所
    有棒球棍一支，將甲○推倒後，並持該棒球棍毆打甲○，乙○○趕來護衛，亦遭
    丙○○之傷害，分別致甲○受有頭部外傷併腦挫傷、臉部撕裂傷、下頷骨骨折、
    右股骨骨折等傷害，致乙○○受有身體四肢多處瘀傷（包括右肘、右下腿、下背
    、左背、右手第一、二指及左踝）及左手第三指骨折之傷害（傷害乙○○部分，
    亦據乙○○撤回告訴）。
二、案經甲○、乙○○訴由雲林縣警察局台西分局移送臺灣雲林地方法院檢察署檢察
    官偵查起訴。
    理  由
一、被告丙○○坦承將上示廁所之門反鎖，並擋住門口，阻止告訴人乙○○走出及將
    告訴人甲○推倒，並持該棒球棍毆打甲○等事實，其自白妨害乙○○行動自由及
    傷害甲○等情，分別與告訴人二人於警察局、偵審中之指述相符，而被告毆打甲
    ○之時，為證人顏淑卿親眼目睹，業據其於警察局、偵查中證實無訛，至於甲○
    因而受有上開傷害，有華濟醫院之傷害診斷證明書一紙附卷可稽，是被告自白應
    與事實相符，本件事證明確，被告妨害乙○○行動自由及傷害甲○犯行，均可以
    認定，應分別依法論罪科刑。
二、核被告丙○○所為，係犯刑法第三百零二條第一項之妨害自由罪、刑法第二百七
    十七條第一項之傷害罪。被告所上開二罪，犯意各別、行為互殊、罪名有異，應
    分別論處，合併處罰。爰審酌被告與告訴人間之關係、因細故傷害於人、妨害人
    之自由、傷害及妨害自由之手段、告訴人甲○倒地後猶受傷害與其所受之傷害情
    勢及被告犯罪後坦承態度等一切情狀，分別量處如主文所示之刑，並諭知易科罰
    金之折算標準，併定其應執行刑。其諭知易科罰金部分，被告行為後，刑法第四
    十一條業於九十年一月四日修正，並於同年月十日公布施行，是得易科罰金之適
    用範圍，被告行為後法律已有變更，依刑法第二條第一項規定，應適用最有利於
    行為人之法律，而就其所犯能否易科罰金經比較結果，妨害自由部分，以修正後
    之規定有利於被告，傷害部分其諭知易科罰金之折算標準雖無不同，然被告行為
    後法律既有變更，自均應依刑法第二條第一項前段規定，應適用修正後之規定為
    之，附此敘明。至於棒球棍一支，雖未扣案，但為被告犯傷害罪所用之物且屬被
    告所有，現置於其車內，業據被告供明在卷，不能認為已滅失，爰依刑法第三十
    八條第一項第二款規定宣告沒收之。
三、公訴意旨另以被告丙○○於上開廁所內毆打乙○○及在棒打甲○之際，併將護衛
    之乙○○打傷，認係連續傷害乙○○，但此部分被告係犯刑法第二百七十七條第
    一項之罪，依同法第二百八十七條前段規定，須告訴乃論，按告訴乃論之罪，告
    訴人於第一審辯論終結前，得撤回告訴，又其告訴經撤回者，法院應諭知不受理
    之判決，刑事訴訟法第二百三十八條第一項、第三百零三條第三款分別定有明文
    ，茲據告訴人乙○○表示不願追究，撤回傷害告訴，並記明筆錄在卷可憑，本應
    諭知不受理之判決，惟被告連續傷害乙○○之部分犯行，與上開傷害甲○有罪部
    分有一行為而觸犯數罪名之想像競合犯關係，為裁判上一罪即訴訟法上同一案件
    ，既經公訴人合併起訴，爰不另為不受理之諭知，併此敘明。
據上論斷，應依刑事訴訟法第二百九十九條第一項前段，刑法第二條第一項前段、第
二百七十七條第一項、第三百零二條第一項、第四十一條第一項前段、第五十一條第
五款、第三十八條第一項第二款，罰金罰鍰提高標準條例第一條前段、第二條，判決
如主文。
本案經檢察官徐維嶽到庭執行職務。
中      華      民      國      九十    年    六    月      二十九      日
                                臺灣雲林地方法院刑事第二庭
                                    法  官
右正本證明與原本無異。
如不服本判決，應於判決送達後十日內向本院提出上訴狀（應附繕本）。「切勿逕送
上級法院」。
「告訴人或被害人對於判決如有不服具備理由請求檢察官上訴者，其上訴期間之計算
係以檢察官收受判決正本之日期為準」
附錄本案論罪科刑法條：
刑法第二百七十七條
傷害人之身體或健康者，處三年以下有期徒刑、拘役或一千元以下罰金。
犯前項之罪因而致人於死者，處無期徒刑或七年以上有期徒刑；致重傷者
，處三年以上十年以下有期徒刑。
刑法第三百零二條第一項
私行拘禁或以其他非法方法，剝奪人之行動自由者，處五年以下有期徒刑、拘役或三
百元以下罰金。


司法院資訊處製作；財團法人民間司法改革基金會備份。
